# 求助陈版和各位老师-长投合并报表，负商誉投资收益的计算

提问人：讲道理嘛 时间：2017-04-03 15:17:33
合并报表投资收益为：处置股权取得的对价和剩余股权公允价值之和，减去按原持股比例计算应享有原子公司自购买日开始持续计算的净资产份额和商誉之和的差额。
举例： 2017 年 1 月，甲公司 600 万，取得乙公司100%股权，可辨认净资产为 500 万。 2017 年，乙公司共实现利润 50 万，其他综合收益 25 万。 2018 年，出售该资产60%份额。出售价格 480 万，剩余长投公允320.
那么此时的甲企业 个别报表投资收益为 480-360=120 合并报表投资收益为（480+320）-（500+75+100）+25=150 或者合并报表简单计算：（480+320）-（600+75）+25=150
此时商誉是正的 100 ，如果是负商誉呢？
2017 年 1 月，甲公司 400 万，取得乙公司100%股权，可辨认净资产为 500 万。 2017 年，乙公司共实现利润 50 万，其他综合收益 25万。 2018 年，出售该资产60%份额。出售价格 480 万，剩余长投公允320.
2017 年取得时，甲合并报表会计算营业外收入 100 万。
2018 年出售时的投资收益如何计算呢？ 严格按照条文来：（480+320）-（500+75-100）+25=350由于负商誉已经核算过一次收入，再核算就感觉不对了，是不是应该： （480+320）-（500+75）+25=250 到底哪个对？ 头已经炸了。。。。

回答人：chenyiwei
你的后一种理解是合理的。负商誉不是资产，且在购买日已经确认过损益，所以在丧失控制权时，不存在将“负资产”转入损益的问题。

提问人：讲道理嘛 时间：2017-04-03 20:06:42
谢谢 陈版
后来我又想了一下，商誉整体不可分割。 在子公司合并进入时，合并报表将负商誉作为损益进行了核算。合并报表中商誉为零。
那么按照准则计算时，商誉就是+0了。 丧失控制时，准则中的商誉应该指的是合并报表中核算的商誉，此时是 0在出售时，如果该子公司仍然存在负商誉，应该在出售的对价上反应，而不是在自己的报表中。 也就是说对价已经减除负商誉了，如果再-100，就重复计算了。
不知这样理解是否正确。
再次感谢

回答人：chenyiwei
可以这样理解。如果出售时仍存在出售价格低于可辨认净资产在合并报表层面的账面价值的情况，一方面确认处置损失，另一方面对剩余股权（如有）按公允价值重新计量时，也会予以体现，即按出售价格按比例推算剩余公允价